臺灣基隆地方法院交通事件裁定　　　　 94年度交聲字第122號
原處分機關　交通部公路總局臺北區監理所基隆監理站
異　議　人
即受處分人　甲○○
上列異議人即受處分人因違反道路交通管理處罰條例案件，對於
交通部公路總局臺北區監理所基隆監理站於中華民國94年6 月1
日所為之裁決（原處分案號：基監字第裁42-RA0000000號），聲
明異議，本院裁定如下：
    主  文
異議駁回。
    理  由
一、原處分意旨略以：異議人即受處分人甲○○於民國94年2 月
    26日下午3 時54分許，駕駛車牌號碼9K-3556 號之自用小客
    車，在基隆市○○路禁止臨時停車之路段停車，為警依法舉
    發，核無不合，爰依道路交通管理處罰條例第56條第1 項第
    1款之規定，裁處異議人罰鍰新臺幣（下同）900元等語。
二、異議意旨則略以：其當時停放車輛之位置僅車頭前方有劃設
    紅線，後方則無紅線，故基於合理信賴公路主管機關之公權
    力而予以停放，舉發單位雖堅稱前方設置有禁止停車標誌，
    然此違反誠實信用原則，且有誘人入罪之嫌云云，故向本院
    提出異議，求為撤銷原處分。
三、按汽車駕駛人在禁止臨時停車處所停車，處600 元以上1,20
    0 元以下罰鍰，道路交通管理處罰條例第56條第1 項第1 款
    定有明文。
四、查異議人停放車輛之基隆市○○路○段，路邊地面劃設有禁
    止臨時停車之紅色實線，因附近為漁市攤商，長期刷洗路面
    造成若干紅線模糊不清之事實，業經證人即基隆市警察局交
    通警察隊警員葉德清到庭結證屬實（94年6 月28日訊問筆錄
    參照），並有卷附之基隆市警察局94年5 月17日基警交字第
    0940039975號函、上開證人提出之現場照片3 張可參。惟自
    證人當庭提出舉發當時所拍攝之現場照片以觀，該路段確有
    設置全天（0-24時）禁止臨時停車之禁制標誌（依道路交通
    標誌標線號誌設置規則第79條之規定，本標誌為藍底、紅邊
    、紅色交叉型圖案，用以告示不得臨時停車），異議人駕車
    駛入該路段本應注意及之，尚無以地面紅線不清乙節，執為
    可違規停車之依據。至異議人雖以原處分機關之裁罰處分違
    反誠實信用原則云云，然查：行政行為應保護人民正當合理
    之信賴，行政程序法第8 條固有明文，惟人民依前開規定主
    張其合理信賴應受保護者，須行政機關有一表示國家意思於
    外之外觀，或一事實行為存在，以為信賴之基礎；而人民因
    信賴，展開具體之信賴行為，如運用財產或為其他處理，而
    產生法律上之變動；嗣行政機關欲去除此項信賴基礎，人民
    之權利或利益將因之受有損害之謂。而系爭路段既有設置禁
    止臨時停車之禁制標誌，就令路面紅線模糊不清，亦不影響
    該禁止臨時停車「一般處分」之明確性，異議人並無得於該
    路段臨時停車之「合理信賴基礎」，自無援用上開原則圖免
    裁罰之餘地。惟為杜絕類似爭議，俾免民怨四起，系爭路段
    之公路主管機關仍宜重新標繪禁止臨時停車之紅色實線，以
    求妥適，併此指明。
五、綜上所陳，異議人所持辯解，尚無可採。原處分機關之認事
    用法，未見違誤。從而，本件異議為無理由，應予駁回。
據上論斷，應依道路交通案件處理辦法第19條，裁定如主文。
中　　華　　民　　國　　94　　年　　7 　　月　　1 　　日
                  交通法庭法  官　楊皓清
以上正本證明與原本無異。
對於本件裁定如有不服，應於收受送達後5 日內，向本院提出抗
告書狀，敘述抗告之理由，抗告於臺灣高等法院。
中　　華　　民　　國　　94　　年　　7 　　月　　1 　　日
                            書記官　王月娥
